臺灣臺中地方法院刑事判決　　　　　　　94年度易字第2213號
公　訴　人　臺灣臺中地方法院檢察署檢察官
被　　　告　乙○○
上列被告因違反毒品危害防制條例案件，經檢察官提起公訴（九
十四年度毒偵字第五七三三號），被告於準備程序就被訴事實為
有罪之陳述，本院合議庭裁定由受命法官獨任逕行簡式審判程序
，並予判決如下：
    主    文
乙○○連續施用第二級毒品，累犯，處有期徒刑伍月，如易科罰
金，以佰元折算壹日。
    犯罪事實
一、乙○○前於民國九十年間，曾因違反毒品危害防制條例案件
    ，經本院於九十年三月三十日以九十年度易字第五三一號判
    處有期徒刑四月確定，甫於九十一年四月一日因易科罰金執
    行完畢；其前於八十九年間，已因施用毒品案件，經本院裁
    定送觀察勒戒後，認無繼續施用毒品之傾向，而由臺灣臺中
    地方法院檢察署檢察官於八十九年五月十七日以八十九年度
    毒偵緝字第二四七號、第二五九號為不起訴處分確定，乙○
    ○復於九十年間，又因前開違反毒品危害防制條例案件，經
    本院裁定令入戒治處所施以強制戒治一年後，嗣因其之戒治
    成效經評定合格，經本院裁定而於九十年八月二十九日停止
    戒治處分之執行，並交付保護管束，其後在九十一年一月二
    十八日因保護管束期滿視為強制戒治執行完畢；詎其仍不知
    戒絕，於前開強制戒治執行完畢後五年內，復基於施用第二
    級毒品甲基安非他命之概括犯意，分別於九十四年八月二十
    七日二十二時許及同年九月三日上午十時許，均在臺中市○
    ○路○段一八０號其當時之住處內，以將第二級毒品甲基安
    非他命置於玻璃球內加熱燒烤，使之產生煙霧後，再以口鼻
    吸取其煙氣之方式，連續施用第二級毒品甲基安非他命二次
    （起訴書誤以乙○○吸食者為安非他命）。嗣乙○○於九十
    四年九月五日十八時許，在臺中縣大里市○○路五八號前（
    檢察官誤為臺中市○○區○○路二段五八八號前）為警見其
    形跡可疑攔檢查獲，其為警查獲時，且經員警徵得其同意後
    ，採集尿液送請鑑驗，因甲基安非他命呈現陽性反應，始由
    警進而查悉上情。
二、案經臺中市警察局移送臺灣臺中地方法院檢察署檢察官偵查
    起訴。
    理    由
一、上開事實，業經被告乙○○於本院訊問時坦認不諱，而被告
    為警查獲後所採取之尿液，經送請中山醫學大學附設醫院藥
    物濫用檢測中心檢驗結果，甲基安非他命係呈現陽性反應，
    有該中心出具之尿液檢驗報告一份附卷可稽，足見被告上開
    自白，確與事實相符，堪予採認。又被告前於八十九年間，
    已因施用毒品案件，經本院裁定送觀察、勒戒後，認無繼續
    施用毒品之傾向，而由臺灣臺中地方法院檢察署檢察官於八
    十九年五月十七日以八十九年度毒偵緝字第二四七號、第二
    五九號為不起訴處分確定，其再於九十年間，又因違反毒品
    危害防制條例案件，經本院裁定令入戒治處所施以強制戒治
    一年後，嗣因其之戒治成效經評定合格，經本院裁定而於九
    十年八月二十九日停止戒治處分之執行，並交付保護管束，
    甫在九十一年一月二十八日因保護管束期滿視為強制戒治執
    行完畢，此有臺灣高等法院被告前案紀錄表及臺灣臺中地方
    法院檢察署全國施用毒品案件紀錄表在卷可查，是被告確有
    於強制戒治執行完畢後五年內，復行施用毒品之罪行。綜此
    ，本件事證已臻明確，被告施用毒品甲基安非他命之犯行洵
    堪認定。
二、按甲基安非他命係屬毒品危害防制條例第二條第二項第二款
    所指之第二級毒品，核被告乙○○所為，係犯毒品危害防制
    條例第十條第二項之施用第二級毒品罪。檢察官起訴意旨以
    被告經警方採集尿液，送往中山醫學大學附設醫院以氣相層
    析質譜儀方法檢驗結果，呈第二級毒品甲基安非他命、安非
    他命陽性，因認被告係施用第二級毒品安非他命云云。惟查
    ，施用安非他命者，其尿液中之代謝物為安非他命，依現行
    濫用藥物尿液檢驗作業準則，其濃度大於500ng/ml者，判定
    為安非他命陽性反應。施用甲基安非他命者，其尿液中之代
    謝物為甲基安非他命及安非他命，依現行濫用藥物尿液檢驗
    作業準則，其甲基安非他命濃度大於500ng/ml，且其代謝物
    安非他命濃度大於200ng/ ml者，判定為甲基安非他命陽性
    反應；施用安非他命者，其尿液代謝物應為安非他命陽性反
    應，不會產生有甲基安非他命陽性反應。施用甲基安非他命
    者，其尿液代謝物會呈甲基安非他命及安非他命陽性反應；
    人體施用甲基安非他命後，在主要代謝物中未改變形態之甲
    基安非他命佔施用劑量達百分之四十三，而安非他命佔百分
    之五等情，有內政部警政署刑事警察局九十三年四月二十七
    日（九三）刑鑑字第０九三００八六二一三號函、行政院衛
    生署管制藥品管理局九十三年五月六日管檢字第０九三００
    ０三八九六號函、法務部法醫研究所九十三年四月二十八日
    法醫毒字第０九三０００一三一八號函及法務部調查局九十
    三年四月二十七日調科壹字第０九三００一五三０七０號函
    足憑，被告尿液代謝物同時有甲基安非他命及安非他命濃度
    的陽性反應，顯然係施用第二級毒品甲基安非他命，而非施
    用第二級毒品安非他命，是起訴意旨，容有誤認，應附此說
    明之。另被告吸食前持有第二級毒品之低度行為，應為其施
    用第二級毒品之高度行為所吸收，不另論罪。被告先後二次
    施用第二級毒品甲基安非他命之犯行，時間緊接，犯罪構成
    要件相同，顯係基於概括犯意反覆為之，為連續犯，應依刑
    法第五十六條之規定論以一罪，並加重其刑。又被告有上揭
    犯罪事實欄所載之有期徒刑宣告與執行完畢之情形，此有前
    開臺灣高等法院被告前案紀錄表在卷可按，被告於有期徒刑
    執行完畢後，五年內再犯本件有期徒刑以上之罪，為累犯，
    應依刑法第四十七條規定，遞予加重其刑。爰審酌被告為高
    職肄業，智識程度不高（見臺中市警察局調查筆錄教育程度
    欄），其前已因施用毒品犯行，經觀察勒戒、強制戒治及有
    期徒刑之執行，竟仍故態復萌，復行施用毒品不輟，無視於
    毒品對於自身健康之戕害及國家對於杜絕毒品犯罪之禁令，
    惟衡酌施用毒品係屬自戕行為，被告犯罪手段尚屬平和，亦
    未因此而危害他人，所生損害尚非鉅大，且被告於犯後於本
    院訊問時坦承犯行，尚見悔意之犯罪後態度，暨施用毒品者
    均有相當程度之成癮性及心理依賴，其犯罪心態與一般刑事
    犯罪之本質並不相同，應側重適當之醫學治療及心理矯治為
    宜等一切情狀，量處如主文所示之刑，並諭知易科罰金之折
    算標準。
據上論斷，應依刑事訴訟法第二百七十三條之一第一項、第二百
九十九條第一項前段，毒品危害防制條例第十條第二項，刑法第
十一條前段、第五十六條、第四十七條、第四十一條第一項前段
，罰金罰鍰提高標準條例第二條，判決如主文。
本案經檢察官甲○○到庭執行職務。
中　　華　　民　　國　　94　　年　　12　　月　　16　　日
                  刑事第四庭  法  官  陳思成
上正本證明與原本無異。
如不服本判決，應於送達後十日內向本院提出上訴狀（須附繕
本），上訴於臺灣高等法院臺中分院。
                              書記官  王嘉麒
中　　華　　民　　國　　94　　年　　12　　月　　16　　日
附錄論罪科刑法條
毒品危害防制條例第十條第二項
施用第二級毒品者，處三年以下有期徒刑。
